【裁判字號】    90,訴,9
【裁判日期】    900430
【裁判案由】    損害賠償
【裁判全文】
臺灣屏東地方法院民事判決                  九十年度訴字第九號
    原      告  歐樂影視國際股份有限公司
    法定代理人  甲○○
    訴訟代理人  乙○○
                陳俊明
    被      告  丙○○
右當事人間請求損害賠償事件，本院判決如左：
    主      文
被告應給付原告新台幣參萬元，及自八十九年十月二十八日起至清償日止按週年利率
百分之五計算之利息。
原告其餘之訴駁回。
訴訟費用由被告連帶負擔百分之三，於由原告負擔。
本判決於原告以新台幣壹萬元供擔保，後得假執行。
原告其餘假執行之聲請駁回。
    事      實
甲、原告方面：
一、聲明：求為判決（一）被告應給付原告新台幣（下同）一百萬元，及自起訴狀繕
    本送達翌日（即八十九年十月二十八日）起至清償日止按週年利率百分之五計算
    之利息。（二）願供擔保，請准宣告假執行。
二、陳述：
（一）緣訴外人博亞科技有限公司於民國八十八年四月十二日，將其原創電腦遊戲程
      式「賭神至尊之戰」之著作財產權讓與原告，而原告乃將此電腦程式對外發行
      。詎被告明知他人未經原告同意在其四台電腦之硬碟機灌錄系爭電腦程式，仍
      基於概括犯意，連續自八十九年一月二十日起將上開四台電腦擺放在其經營「
      銀河網際網路館」內，並以每小時三十元代價供不特定人遊玩系爭電腦程式，
      嗣於同年二月二十四日為警查獲上情，經鈞院以八十九年度易第八三九號刑事
      判決認被告之上開行為該當著作權法第八十七條第五款之罪，而處有期徒刑三
      個月確定。
（二）原告因被告上開侵權行為致其對外發行之系爭電腦程式的購買人減少而受有損
      害，然原告不易證明其實際損害額，爰依著作權法第八十八條第三項規定訴請
      被告給付一百萬元。
乙、被告方面：
一、聲明：求為判決駁回原告之訴。
二、陳述：
   「銀河網際網路館」內確實有擺放四台灌錄系爭電腦程式之電腦，並以每小時三
    十元代價供不特定人遊玩系爭電腦程式，然伊僅係受僱人，才第一個月上班尚未
    領到薪水，伊於刑事程序所為陳述都是老闆教的，伊雖曾對鈞院八十九年度易第
    八三九號刑事判決提起上訴，然遭台灣高等法院高雄分院駁回此上訴而告確定。
    又「銀河網際網路館」之經營時間係二十四小時，然系爭電腦程式並不受歡迎。
丙、本院依職權調閱被告之刑事資料記錄。
    理      由
一、本件原告起訴主張緣訴外人博亞科技有限公司於八十八年四月十二日，將其原創
    電腦遊戲程式「賭神至尊之戰」之著作財產權讓與原告，而原告乃將此電腦程式
    對外發行。詎被告明知他人未經原告同意在其四台電腦之硬碟機灌錄系爭電腦程
    式，仍基於概括犯意，連續自八十九年一月二十日起將上開四台電腦擺放在其經
    營「銀河網際網路館」內，並以每小時三十元代價供不特定人遊玩系爭電腦程式
    ，嗣於同年二月二十四日為警查獲上情，經本院以八十九年度易第八三九號刑事
    判決認被告之上開行為該當著作權法第八十七條第五款之罪，而處有期徒刑三個
    月確定。又原告因被告上開侵權行為致其對外發行之系爭電腦程式的購買人減少
    而受有損害，然原告不易證明其實際損害額，爰依著作權法第八十八條第三項規
    定訴請被告給付一百萬元等語。而被告則以「銀河網際網路館」內確實曾擺放四
    台灌錄系爭電腦程式之電腦，並以每小時三十元代價供不特定人遊玩系爭電腦程
    式，然伊僅係受僱人，才第一個月上班尚未領到薪水，伊於刑事程序所為陳述都
    是老闆教的，伊雖曾對本院八十九年度易第八三九號刑事判決提起上訴，然遭台
    灣高等法院高雄分院駁回此上訴而告確定，又「銀河網際網路館」之經營時間係
    二十四小時，然系爭電腦程式並不受歡迎等語，資為抗辯。
二、經查訴外人博亞科技有限公司於八十八年四月十二日，將其原創電腦遊戲程式「
    賭神至尊之戰」之著作財產權讓與原告，原告乃將此電腦程式對外發行。而「銀
    河網際網路館」內自八十九年一月二十日起即擺放四台未經原告同意灌錄系爭電
    腦程式之電腦，以每小時三十元代價供不特定人遊玩系爭電腦程式，嗣於同年二
    月二十四日為警查獲上情，經本院以八十九年度易第八三九號刑事判決認被告就
    其經營「銀河網際網路館」而為上開行為之事實已坦承不諱，並有扣案電腦四組
    及相片九張為證，被告之上開行為已該當著作權法第八十七條第五款之罪，處被
    告有期徒刑三個月確定等情，為被告所不爭執，並有本院八十九年度易第八三九
    號刑事判決在卷可稽，堪信為真實。至被告辯稱伊僅係受僱人，才第一個月上班
    尚未領到薪水，伊於刑事程序所為陳述都是老闆教的云云，復未舉證以實其說，
    尚難信為真實。
三、按明知係侵害電腦程式著作財產權之重製物而仍作為直接營利之使用者，視為侵
    害著作權，著作權法第八十七條第五款定有明文。又按因故意或過失不法侵害他
    人之著作財產權者，負損害賠償責任；依前項規定，如被害人不易證明其實際損
    害額，得請求法院依侵害情節，在新台幣一萬元以上五十萬元以下酌定賠償額。
    如損害行為屬故意且情節重大者，賠償額得增至新台幣一百萬元，著作權法第八
    十八條第一、三項分別定有明文。本件被告侵害原告之系爭電腦程式著作權乙節
    已如前述，原告以不易證明其實際損害額為由，請求本院依著作權法第八十八條
    第三項規定酌定被告之賠償額，與首開規定尚無不合，應予准許。爰審酌被告自
    八十九年一月二十日起至同年二月二十四日止，以四台電腦、每小時三十元代價
    供不特定人遊玩系爭電腦程式等情，認原告請求賠償金一百萬元已屬過高，應以
    三萬元為適當。
四、從而，原告請求被告給付三萬元及自起訴狀繕本送達之翌日（即八十九年十月二
    十八日）起至清償日止，依週年利率百分之五計算之法定遲延利息，洵屬正當，
    應予准許。至原告逾此範圍之請求，為無理由，應予駁回。又原告陳明願供擔保
    ，請准宣告假執行，就原告勝訴部分，經核並無不合，爰酌定相當之擔保金額，
    併准許之，至原告敗訴部分，其假執行之聲請已失所附麗，應併予駁回。
據上論結，本件原告之訴為一部有理由，一部無理由，依民事訴訟法第七十九條但書
、第三百九十條第二項，判決如主文。
中     華     民     國      九十      年      四      月      三十     日
                                 臺灣屏東地方法院民事第二庭
~B法      官  賴秀雯
右為正本係照原本作成。
如不服本判決，應於送達後廿日內，向本院提出上訴狀。
~B法院書記官  滕一珍
中     華     民     國      九十      年      四      月      三十     日


司法院資訊處製作；財團法人民間司法改革基金會備份。
